臺灣臺北地方法院交通事件裁定　　　　 94年度交聲字第755號
原處分機關　臺北市交通事件裁決所
異　議　人
即受處分人　甲○○○
上列異議人即受處分人因違反道路交通管理處罰條例案件，對於
臺北市交通事件裁決所於民國94年7月14日所為之處分（原處分
案號：北市裁二字第裁22-ABY210411號、北市裁三字第裁22-ABY
210412號），聲明異議，本院裁定如下：
        主    文
異議駁回。
        理    由
一、按汽車駕駛人，行經有燈光號誌管制之交岔路口闖紅燈者，
    處新臺幣（以下同）1800元以上5400元以下罰鍰，道路交通
    管理處罰條例第53條定有明文；又汽車駕駛人駕駛汽車有違
    反道路交通管理處罰條例之行為，經交通勤務警察制止時，
    不聽制止或拒絕停車接受稽查而逃逸者，處3000元以上6000
    元以下罰鍰，同條例第60條第1項亦定有明文；且汽車駕駛
    人駕駛汽車違反道路交通管理處罰條例第53條、第60條第1
    項規定者，除應依該條所規定之罰鍰處罰外，並應分別記違
    規點數3點（違反第53條部分）、1點（違反第60條第1項部
    分），道路交通管理處罰條例第63條第1項第1款、第3款分
    別規定甚明。
二、本件異議人即受處分人甲○○○所有之車牌號碼QNG-492號
    輕型機車於民國91年9月9日21時48分許，在台北市○○路與
    吳興街225巷口北往南方向，行經管制號誌之交叉路口，遇
    紅燈未停並逕行右轉，經台北市政府警察局信義分局執勤員
    警攔車示意停車受檢，竟未遵守而加速逃逸駛離，執勤員警
    遂以受處分人有違反道路交通管理處罰條例第53條第1項、
    第60條第1項之行為逕行掣單舉發，嗣受處分人並未於舉發
    通知單上所載之應到案日期即同年10月12日前到案，亦未向
    原處分機關提出申訴，原處分機關乃分別於94年5月30日依
    道路交通管理處罰條例第60條第1項、第63條第1項第1款規
    定裁處受處分人罰鍰6000元，並記違規點數1點、又於94年7
    月14日依同條例第53條第1項、第63條第1項第3款規定裁處
    受處分人罰鍰4500元，並記違規點數3點。
三、受處分人聲明異議意旨略以：該違規機車於舉發通知單所載
    時間前就已被拖吊至拖吊場，日後才領回，拖吊期間不知為
    何人所騎；且該車於於舉發時間前即因失竊報過遺失；又該
    舉發並無任何違規照片可證明伊有違規行為；另若如警員所
    言，伊當時拒絕稽查逃逸，車速應甚快，如何證明該員警有
    記下車牌；此外，伊年事已高，身體狀況不好，無法想像會
    騎快車等語。
四、經查：
（一）按受處分人不服道路交通管理處罰條例第8條所定主管機
      關所為之處罰者，得於接到裁決書之翌日起20日內，向管
      轄地方法院聲明異議；此項向管轄法院聲明異議之期間，
      應自裁決送達之翌日起算，並得依法扣除在途期間及聲請
      回復原狀，道路交通管理處罰條例第87條第1項、道路交
      通案件處理辦法第12條分別定有明文。查本件原處分機關
      臺北市交通事件裁決所係分別於94年5月30日以北市裁三
      字第裁22-ABY210412號裁決書及同年7月14日以北市裁二
      字第裁22-ABY210411號裁決書而為處分，該裁決書係分別
      於同年6月1日及同年7月14日送達於受處分人。受處分人
      於94年6月1日收受以北市裁三字第裁22-ABY210412號裁決
      書後，旋於20日內之同年6月17日向原處分機關提出「交
      通違規案件陳述書」，對於原處分聲明不服等情，有該裁
      決書、中華民國郵政掛號郵件收件回執、陳述書等附卷可
      稽，該陳述書固非以聲明異議狀之形式提出，惟觀其內容
      載稱：該違規車輛於違規日前就已被拖吊至拖吊場，日後
      才去領回等語，既屬不服裁決書之內容，雖非以聲明異議
      之格式提出，惟實質上已有聲明異議之表示，自已生合法
      提出聲明異議之法律效果，縱受處分人嗣後收受原處分機
      關之書函後，又於94年7月14日提出「聲明異議狀」，惟
      對於其先前於異議期間內合法提出之異議，自不生影響，
      合先敘明。
（二）受處分人固不否認車號QNG-492號輕型機車為其所有，惟
      否認有任何違反道路交通管理處罰條例之行為，辯稱該機
      車於舉發時間前已被拖吊至拖吊場，日後才領回，不知為
      何人所騎云云，惟經本院向臺北市停車管理處函查，該車
      自90年3月迄今並無因違規或廢棄而遭拖吊移置記錄，此
      有臺北市停車管理處94年8月6日北市停四字第0943689010
      0號函及本院94年8月2日上午11時15分公務電話記錄在卷
      可稽。又受處分人辯稱該車於舉發時間前其已申報失竊云
      云，惟經本院向臺北市政府警察局中正一分局（忠孝東派
      出所）函查，該車並無車輛失竊登記之紀錄，異議人係申
      報該車車牌於91年10月30日失竊，亦係於舉發時間即同年
      9月9日之後，有台北市監理處94年8月12日北市監三字第
      09 462436900號函、台北市政府警察局中正第一分局94年
      8月17日北市警中正一分刑字第94321 75900號函及所附車
      牌遺失受理報案單影本在卷可證，故受處分人所辯，並不
      可採。
（三）另受處分人辯稱無舉發照片可證其有違規之行為，不可逕
      行舉發云云，惟按道路交通管理處罰條例第7條之2第1項
      第1款及第4款規定，汽車駕駛人闖紅燈、不服指揮稽查而
      逃逸，當場不能或不宜攔截製單舉發者，得對汽車所有人
      逕行舉發處罰。本件受處分人在有燈光號誌管制之交岔路
      口闖紅燈，並經交通勤務警察制止，不聽制止拒絕停車接
      受稽查而逃逸，且有當場不能或不宜攔截製單舉發之情形
      ，舉發機關依前揭規定逕行舉發並無不當，受處分人以無
      舉發照片為由認不可逕行舉發，亦難採信。
（四）至於受處分人所言伊當時拒絕稽查逃逸，車速應甚快，如
      何證明該員警有記下車牌云云，按交通警員掣單舉發違反
      道路交通管理處罰條例所列之違規事實，本質上為行政處
      分，係公務員基於職務上權力，依法就特定之具體事件所
      為具有公法上效果之單方行政行為，基於公務員為公法上
      行為具有公信力之原則，該行政處分當可被推定為真正，
      則值勤警員本其維護交通秩序、安全職責所為之舉發，自
      應受到合法、正確之推定；此外，受處分人辯稱伊年事已
      高，身體狀況不好，無法想像會騎快車云云，按受處分人
      年事雖高，惟年齡與騎快車之行為間並無邏輯上之必然關
      係，受處分人所言皆屬臆測空言，亦不足採。
（五）綜上所述，受處分人所有之前開車號之自用小客車確有於
      前揭時地行經有燈光號誌管制之交岔路口闖紅燈，並經交
      通勤務警察制止，不聽制止拒絕停車接受稽查而逃逸之違
      規事實，從而原處分機關依道路交通管理處罰條例第53條
      第1項、第60條第1項、第63條第1項第1款及第3款之規定
      ，分別裁罰受處分人罰鍰4500元及6000元，核無違誤。本
      件受處分人之異議為無理由，應予駁回。
據上論斷，應依道路交通案件處理辦法第19條，裁定如主文。
中　　華　　民　　國　　94　　年　　8 　　月　　22　　日
      　　　　　　　　　交通法庭法　官　沈君玲
以上正本證明與原本無異
如不服本裁定應於送達後5日內向本院提出抗告狀
      　　　　　　　　　　　　　書記官　袁以明
中　　華　　民　　國　　94　　年　　8 　　月　　22　　日
